臺灣新北地方法院刑事判決　　　　　 110年度審易字第1513號
公　訴　人　臺灣新北地方檢察署檢察官
被　　　告　林春長


上列被告因竊盜案件，經檢察官提起公訴（110年度偵字第21558
 號），被告於本院準備程序中就被訴事實為有罪之陳述，經告
知簡式審判程序之旨，並聽取當事人之意見後，經本院裁定行簡
式審判程序，判決如下：
    主  文
林春長犯竊盜罪，累犯，處拘役貳拾日，如易科罰金，以新臺幣
壹仟元折算壹日。
    事  實
一、林春長意圖為自己不法所有，基於竊盜之犯意，於民國110
    年5月20日13時7分前某時許，在新北市○○區○○路0段00
    號地下1樓之家樂福板橋店內，徒手竊取蔡德健管領、放置
    在貨架上之瘋狂2入索諾瑪干溪酒1瓶（價值新臺幣【下同】
    890元）、金卡佛馬博羅黑皮諾酒1瓶（價值1,050元）、格
    蘭傑威士忌1瓶（價值1,411元）、亞伯樂12年威士忌1瓶（
    價值1,299元）、詩貝老波特桶威士忌1瓶（價值1,650元）
    、軒尼詩VSOP700 1瓶（價值1,479元）、培恩銀樽龍舌蘭酒
    1瓶（價值1,399元）、珍珍魷魚絲2包（價值196元），價值
    共9,374元等物而得手。嗣於同日13時7分許通過收銀臺時，
    以結帳衛生紙1包、巧克力風味派1盒、布丁1盒等廉價商品
    （結帳部分價值共132元）之方式掩人耳目，而將上開竊得
    之物置於托籃內欲夾帶離開，惟於通過防盜門時因防盜鈴聲
    響起，即遭該店店員攔下，並通知蔡德健後報警處理，經警
    到場查扣上開竊得物品（業經蔡德健領回），始悉上情。
二、案經新北市政府警察局海山分局（下稱海山分局）報告臺灣
    新北地方檢察署檢察官偵查起訴。
    理  由
一、查本案被告林春長所犯係死刑、無期徒刑、最輕本刑為3 年
    以上有期徒刑以外之罪，且非高等法院管轄第一審案件，其
    於準備程序中就前揭被訴事實為有罪之陳述，經本院告知簡
    式審判程序之旨，並聽取公訴人、被告之意見後，經裁定進
    行簡式審判程序審理，則本案證據之調查，依刑事訴訟法第
    273條之2規定，自不受同法第159條第1項、第161條之2、第
    161條之3、第163條之1及第164條至第170條規定之限制，合
    先敘明。
二、認定事實之理由及證據：
    前揭犯罪事實，業據被告於本院準備程序及審理時坦承不諱
    ，核與證人即被害人蔡德健於警詢時證述之情節相符（見偵
    卷第11至13頁），並有海山分局扣押筆錄暨扣押物品目錄表
    、贓物領據、監視器錄影光碟1片暨監視器錄影畫面翻拍照
    片5張等附卷可稽（見偵卷第14至17頁、第19頁、第24至25
    頁），足認被告上開任意性自白與事實相符，堪以採信。本
    案事證明確，被告犯行洵堪認定，應依法論科。
三、論罪科刑：
(一)罪名：
    核被告所為，係犯刑法第320條第1項之竊盜罪。
(二)累犯之說明：
    被告前因妨害自由案件，經臺灣臺北地方法院（下稱臺北地
    院）以106年度審易字第348號判決判處有期徒刑3月確定；
    又因違反毒品危害防制條例案件，經臺北地院以106年度簡
    字第2629號判決判處有期徒刑3月確定。嗣上開2案罪刑，經
    臺北地院以107年度聲字第286號裁定應執行有期徒刑5月確
    定，於107年9月11日易科罰金執行完畢，有臺灣高等法院被
    告前案紀錄表在卷可參。被告於受有期徒刑執行完畢後，5
    年內故意再犯本案有期徒刑以上刑之罪，已構成累犯。惟依
    司法院釋字第775號解釋意旨，構成累犯者不分情節，一律
    加重最低本刑，於不符合刑法第59條所定要件之情形下，致
    發生行為人所受之刑罰超過其所應負擔罪責之個案，不符罪
    刑相當原則，於此範圍內，在相關法律規定修正前，為避免
    發生上述罪刑不相當之情形，法院就該個案應裁量是否加重
    最低本刑。查：被告上開構成累犯之前案紀錄，與本案之犯
    罪型態顯不相同，前開紀錄與本案犯罪間並無何等特別關連
    性，尚難認其於本案中有彰顯出主觀特別惡性或刑罰反應力
    薄弱之情形，且本案亦無符合刑法第59條所定要件，如加重
    法定最低本刑，恐致其所受刑罰超過其所應負擔罪責，是依
    上開解釋意旨裁量後認毋庸加重其法定最低本刑。
(三)量刑：
    爰審酌被告非無謀生能力，不思以正途獲取所需，反恣意以
    上開方法竊取他人財物，顯無尊重他人財產權之觀念，亦影
    響社會治安，其其犯罪動機、目的均無可取，所為應予非難
    ；兼衡其犯罪手段、竊得財物之價值、被害人所受損失，並
    參以其國小畢業之智識程度（見本院之被告個人戶籍資料查
    詢結果）、於本院審理時自陳之家庭生活狀況（見本院簡式
    審判筆錄第4頁），及犯後坦承犯行之態度等一切情狀，量
    處如主文所示之刑，並諭知易科罰金之折算標準，以資懲儆
    。
四、至本件被告所竊得之瘋狂2入索諾瑪干溪酒1瓶、金卡佛馬博
    羅黑皮諾酒1瓶、格蘭傑威士忌1瓶、亞伯樂12年威士忌1瓶
    、詩貝老波特桶威士忌1瓶、軒尼詩VSOP700 1瓶、培恩銀樽
    龍舌蘭酒1瓶、珍珍魷魚絲2包，固屬被告之犯罪所得，惟業
    經員警扣案後，實際合法發還被害人乙節，有上開贓物領據
    在卷可參，爰依刑法第38條之1第5項規定不予宣告沒收。
據上論斷，應依刑事訴訟法第273條之1第1項、第299條第1項前
段，刑法第320條第1項、第47條第1項、第41條第1項前段，刑法
施行法第1條之1第1項，判決如主文。
本案經檢察官張維貞查起訴，檢察官高智美到庭執行職務。
中    華    民    國   110    年    11    月    10    日
                  刑事第二十五庭  法  官  白光華
以上正本證明與原本無異
如不服本判決，應於判決送達後20日內敘明上訴理由，向本院提
出上訴狀 (應附繕本) ，上訴於臺灣高等法院。其未敘述上訴理
由者，應於上訴期間屆滿後20日內向本院補提理由書「切勿逕送
上級法院」。
                                  書記官  楊貽婷
中    華    民    國   110    年    11    月    10    日
附錄本案論罪科刑所引法條：
中華民國刑法第320條
意圖為自己或第三人不法之所有，而竊取他人之動產者，為竊盜
罪，處5 年以下有期徒刑、拘役或50萬元以下罰金。
意圖為自己或第三人不法之利益，而竊佔他人之不動產者，依前
項之規定處斷。
前二項之未遂犯罰之。